<!DOCTYPE html>
<html lang="en">
	<head>
		<meta http-equiv="Content-Type" content="text/html; charset=utf-8">
		<title>εγε</title>
		<meta name="description" content="Analytical Lexicon for the Koine Bible.">
		<meta name="keywords" content="Lexicon, Dictionary, Greek Lexicon, Greek Dictionary, Bible words">
		<meta name="viewport" content="width=device-width, initial-scale=1.0">
		<link rel="icon" href="../images/favicon.ico">
		<link rel="stylesheet" href="css/normalize.css">
		<link rel="stylesheet" href="css/halfmoon.css">
		<link rel="stylesheet" href="css/lexicon.css">
		<script src='../js/hebrew.js'></script>
		<!-- "[if lt IE 9]>
			<script src='js/html5.js'></script>
		<![endif]" -->
	</head>
	<body>
		<nav id='menu'>
			<a id='top'></a>
			<script src='../js/all/primary.js'></script>
			<script src='../js/donate/donate.js'></script>
			<script src='js/menu/lexicon-menu.js'></script>
			<div class='next'>
				<a href="egg.html" title="previous list"><img src='image/prev.png' alt='prev'></a>
				<a href="egh.html" title="next list"><img src='image/next.png' alt='next'></a>
			</div>
		<h2>εγε-</h2>
			<div class='halfmoon'>
				<ul>
					<li><a href='e.html'>ε</a></li>
					<li><a href="ea.html">εα-</a> </li>
					<li><a href='eb.html'>εβ</a></li>
					<li><a href='eg.html'>εγ</a></li>
					<li><a href="ege.html#egegonei"><span class='y'>εγεγ-</span></a> </li>
					<li><a href="ege.html#egeirai"><span class='y'>εγει-</span></a> </li>
					<li><a href="ege.html#egelasa"><span class='y'>εγελ-</span></a> </li>
					<li><a href="ege.html#egemen"><span class='y'>εγεμ-</span></a> </li>
					<li><a href="ege.html#egenealoghqh"><span class='y'>εγεν-</span></a> </li>
					<li><a href="ege.html#egerei"><span class='y'>εγερ-</span></a> </li>
					<li><a href="ege.html#egeusamhn"><span class='y'>εγευ-</span></a> </li>
					<li><a href='el.html'>ελ</a></li>
					<li><a href='ed.html'>εδ</a></li>
					<li><a href='ez.html'>εζ</a></li>
					<li><a href='eq.html'>εθ</a></li>
					<li><a href='ei.html'>ει</a></li>
					<li><a href='ek.html'>εκ</a></li>
					<li><a href='em.html'>εμ</a></li>
					<li><a href='en.html'>εν</a></li>
					<li><a href='ex.html'>εξ</a></li>
					<li><a href='eo.html'>εο</a></li>
					<li><a href='ep.html'>επ</a></li>
					<li><a href='er.html'>ερ</a></li>
					<li><a href='es.html'>εσ</a></li>
					<li><a href='et.html'>ετ</a></li>
					<li><a href='eu.html'>ευ</a></li>
					<li><a href='ef.html'>εφ</a></li>
					<li><a href='ec.html'>εχ</a></li>
					<li><a href='ey.html'>εψ</a></li>
					<li><a href='ew.html'>εω</a></li>
				</ul>
			</div>
		</nav>
<div id='main'>
<dl>
	<dt><a id="egegonei">ἐγεγόνει</a></dt>
	<dd>
		<ul>
			<li><span class='cat'>Parse:</span> <span class='parse'>Verb: PluPerf Act Ind 3rd Sing</span></li>
			<li><span class='cat'>Root:</span> <span class='i'><a href="gi.html#ginomai">γίνομαι</a></span></li>
		</ul>
	</dd>
</dl>

<dl>
	<dt><a id="egegonein">ἐγεγόνειν</a></dt>
	<dd>
		<ul>
			<li><span class='cat'>Parse:</span> <span class='parse'>Verb: PluPerf Act Ind 1st Sing</span></li>
			<li><span class='cat'>Root:</span> <span class='i'><a href="gi.html#ginomai">γίνομαι</a></span></li>
		</ul>
	</dd>
</dl>

<dl>
	<dt><a id="egegrapto">ἐγέγραπτο</a></dt>
	<dd>
		<ul>
			<li><span class='cat'>Parse:</span> <span class='parse'>Verb: PluPerf Mid/Pass Ind 3rd Sing</span></li>
			<li><span class='cat'>Root:</span> <span class='i'><a href="gr.html#grafw">γράφω</a></span></li>
		</ul>
	</dd>
</dl>

<dl>
	<dt><a id="egeirai">ἐγεῖραι</a></dt>
	<dd>
		<ul>
			<li><span class='cat'>Parse:</span>
				<ul>
					<li class='parse'>Verb: Aor Act Infin</li>
				</ul>
			</li>
					<li><span class='cat'>Meaning:</span> <span class='i'>to awaken, arouse</span></li>
			<li><span class='cat'>Root:</span> <span class='i'><a href="ege.html#egeirw">ἐγείρω</a></span></li>
				</ul>
	</dd>
</dl>

<dl>
	<dt><a id="egeirai2">ἔγειραι</a></dt>
	<dd>
		<ul>
			<li><span class='cat'>Parse:</span>
				<ul>
					<li class='parse'>Verb: Aor Mid Imperative 2nd Sing</li>
				</ul>
			</li>
					<li><span class='cat'>Meaning:</span> <span class='i'>to awaken, arouse</span></li>
			<li><span class='cat'>Root:</span> <span class='i'><a href="ege.html#egeirw">ἐγείρω</a></span></li>
				</ul>
	</dd>
</dl>

<dl>
	<dt><a id="egeiranta">ἐγείραντα</a></dt>
	<dd>
		<ul>
			<li><span class='cat'>Parse:</span> <span class='parse'>Part: Aor Act Acc Sing Masc</span></li>
			<li><span class='cat'>Meaning:</span> <span class='i'>to awaken, arouse</span></li>
			<li><span class='cat'>Root:</span> <span class='i'><a href="ege.html#egeirw">ἐγείρω</a></span></li>
		</ul>
	</dd>
</dl>

<dl>
	<dt><a id="egeirantes">ἐγείραντες</a></dt>
	<dd>
		<ul>
			<li><span class='cat'>Parse:</span> <span class='parse'>Part: Aor Act Nom Plur Masc</span></li>
			<li><span class='cat'>Meaning:</span> <span class='i'>to awaken, arouse</span></li>
			<li><span class='cat'>Root:</span> <span class='i'><a href="ege.html#egeirw">ἐγείρω</a></span></li>
		</ul>
	</dd>
</dl>

<dl>
	<dt><a id="egeirantos">ἐγείραντος</a></dt>
	<dd>
		<ul>
			<li><span class='cat'>Parse:</span> <span class='parse'>Part: Aor Act Gen Sing Masc/Neut</span></li>
			<li><span class='cat'>Meaning:</span> <span class='i'>to awaken, arouse</span></li>
			<li><span class='cat'>Root:</span> <span class='i'><a href="ege.html#egeirw">ἐγείρω</a></span></li>
		</ul>
	</dd>
</dl>

<dl>
	<dt><a id="egeiras">ἐγείρας</a></dt>
	<dd>
		<ul>
			<li><span class='cat'>Parse:</span> <span class='parse'>Part: Aor Act Nom Sing Masc</span></li>
			<li><span class='cat'>Meaning:</span> <span class='i'>to awaken, arouse</span></li>
			<li><span class='cat'>Root:</span> <span class='i'><a href="ege.html#egeirw">ἐγείρω</a></span></li>
		</ul>
	</dd>
</dl>

<dl>
	<dt><a id="egeirate">ἐγείρατε</a></dt>
	<dd>
		<ul>
			<li><span class='cat'>Parse:</span> <span class='parse'>Verb: Aor Act Imperative 2nd Plur</span></li>
			<li><span class='cat'>Meaning:</span> <span class='i'>to awaken, arouse</span></li>
			<li><span class='cat'>Root:</span> <span class='i'><a href="ege.html#egeirw">ἐγείρω</a></span></li>
		</ul>
	</dd>
</dl>

<dl>
	<dt><a id="egeire">ἔγειρε</a></dt>
	<dd>
		<ul>
			<li><span class='cat'>Parse:</span> <span class='parse'>Verb: Pres Act Imperative 2nd Sing</span></li>
			<li><span class='cat'>Meaning:</span> <span class='i'>to awaken, arouse</span></li>
			<li><span class='cat'>Root:</span> <span class='i'><a href="ege.html#egeirw">ἐγείρω</a></span></li>
		</ul>
	</dd>
</dl>

<dl>
	<dt><a id="egeirei">ἐγείρει</a></dt>
	<dd>
		<ul>
			<li><span class='cat'>Parse:</span> <span class='parse'>Verb: Pres Act Ind 3rd Sing</span></li>
			<li><span class='cat'>Meaning:</span> <span class='i'>to awaken, arouse</span></li>
			<li><span class='cat'>Root:</span> <span class='i'><a href="ege.html#egeirw">ἐγείρω</a></span></li>
		</ul>
	</dd>
</dl>

<dl>
	<dt><a id="egeirein">ἐγείρειν</a></dt>
	<dd>
		<ul>
			<li><span class='cat'>Parse:</span> <span class='parse'>Verb: Pres Act Infin</span></li>
			<li><span class='cat'>Meaning:</span> <span class='i'>to awaken, arouse</span></li>
			<li><span class='cat'>Root:</span> <span class='i'><a href="ege.html#egeirw">ἐγείρω</a></span></li>
		</ul>
	</dd>
</dl>

<dl>
	<dt><a id="egeireis"></a>ἐγείρεις</dt>
	<dd>
		<ul>
			<li><span class='cat'>Parse:</span>
						<ul>
							<li class='parse'>Verb: Pres Act Ind 2nd Sing</li>
							<li class='parse'>Verb: Aor Act Subj 2nd Sing</li>
						</ul>
					</li>
			<li><span class='cat'>Meaning:</span> <span class='i'>to awaken, arouse</span></li>
			<li><span class='cat'>Meaning:</span> <span class='i'>to awaken, arouse</span></li>
			<li><span class='cat'>Root:</span> <span class='i'><a href="ege.html#egeirw">ἐγείρω</a></span></li>
		</ul>
	</dd>
</dl>

<dl>
	<dt><a id="egeiresqai">ἐγείρεσθαι</a></dt>
	<dd>
		<ul>
			<li><span class='cat'>Parse:</span> <span class='parse'>Verb: Pres Mid/Pass Infin</span></li>
			<li><span class='cat'>Meaning:</span> <span class='i'>to awaken, arouse</span></li>
			<li><span class='cat'>Root:</span> <span class='i'><a href="ege.html#egeirw">ἐγείρω</a></span></li>
		</ul>
	</dd>
</dl>

<dl>
	<dt><a id="egeiresqe">ἐγείρεσθε</a></dt>
	<dd>
		<ul>
			<li><span class='cat'>Parse:</span> <span class='parse'>Verb: Pres Mid/Pass Imperative 2nd Plur</span></li>
			<li><span class='cat'>Meaning:</span> <span class='i'>to awaken, arouse</span></li>
			<li><span class='cat'>Root:</span> <span class='i'><a href="ege.html#egeirw">ἐγείρω</a></span></li>
		</ul>
	</dd>
</dl>

<dl>
	<dt><a id="egeiretai">ἐγείρεται</a></dt>
	<dd>
		<ul>
			<li><span class='cat'>Parse:</span> <span class='parse'>Verb: Pres Mid/Pass Ind 3rd Sing</span></li>
			<li><span class='cat'>Meaning:</span> <span class='i'>to awaken, arouse</span></li>
			<li><span class='cat'>Root:</span> <span class='i'><a href="ege.html#egeirw">ἐγείρω</a></span></li>
		</ul>
	</dd>
</dl>

<dl>
	<dt><a id="egeirete">ἐγείρετε</a></dt>
	<dd>
		<ul>
			<li><span class='cat'>Parse:</span> <span class='parse'>Verb: Pres Act Imperative 2nd Plur</span></li>
			<li><span class='cat'>Meaning:</span> <span class='i'>to awaken, arouse</span></li>
			<li><span class='cat'>Root:</span> <span class='i'><a href="ege.html#egeirw">ἐγείρω</a></span></li>
		</ul>
	</dd>
</dl>

<dl>
	<dt><a id="egeirh"></a>ἐγείρῃ</dt>
	<dd>
		<ul>
			<li><span class='cat'>Parse:</span>
						<ul>
							<li class='parse'>Verb: Pres/Aor Act Subj 3rd Sing</li>
							<li class='parse'>Verb: Pres Mid/Pass Ind/Subj 2nd Sing</li>
							<li class='parse'>Verb: Aor Mid Subj 2nd Sing</li>
						</ul>
					</li>
			<li><span class='cat'>Meaning:</span> <span class='i'>to awaken, arouse</span></li>
			<li><span class='cat'>Root:</span> <span class='i'><a href="ege.html#egeirw">ἐγείρω</a></span></li>
		</ul>
	</dd>
</dl>

<dl>
	<dt><a id="egeirhtai">ἐγείρηται</a></dt>
	<dd>
		<ul>
			<li><span class='cat'>Parse:</span> <span class='parse'>Verb: Pres Mid/Pass Subj 3rd Sing</span></li>
			<li><span class='cat'>Meaning:</span> <span class='i'>to awaken, arouse</span></li>
			<li><span class='cat'>Root:</span> <span class='i'><a href="ege.html#egeirw">ἐγείρω</a></span></li>
		</ul>
	</dd>
</dl>

<dl>
	<dt><a id="egeirhte">ἐγείρητε</a></dt>
	<dd>
		<ul>
			<li><span class='cat'>Parse:</span> <span class='parse'>Verb: Aor/Pres Act Subj 2nd Plur</span></li>
			<li><span class='cat'>Meaning:</span> <span class='i'>to awaken, arouse</span></li>
			<li><span class='cat'>Root:</span> <span class='i'><a href="ege.html#egeirw">ἐγείρω</a></span></li>
		</ul>
	</dd>
</dl>

<dl>
	<dt><a id="egeiromai">ἐγείρομαι</a></dt>
	<dd>
		<ul><script src='js/verb/vpmpi1s.js'></script>
			<li><span class='cat'>Meaning:</span> <span class='i'>to awaken, arouse</span></li>
			<li><span class='cat'>Root:</span> <span class='i'><a href="ege.html#egeirw">ἐγείρω</a></span></li>
		</ul>
	</dd>
</dl>

<dl>
	<dt><a id="egeiromenoi">ἐγειρόμενοι</a></dt>
	<dd>
		<ul>
			<li><span class='cat'>Parse:</span> <span class='parse'>Part: Pres Mid/Pass Nom Plur Masc</span></li>
			<li><span class='cat'>Meaning:</span> <span class='i'>to awaken, arouse</span></li>
			<li><span class='cat'>Root:</span> <span class='i'><a href="ege.html#egeirw">ἐγείρω</a></span></li>
		</ul>
	</dd>
</dl>

<dl>
	<dt><a id="egeiromenw">ἐγειρομένῳ</a></dt>
	<dd>
		<ul>
			<li><span class='cat'>Parse:</span> <span class='parse'>Part: Pres Mid/Pass Dat Sing Masc/Neut</span></li>
			<li><span class='cat'>Meaning:</span> <span class='i'>to awaken, arouse</span></li>
			<li><span class='cat'>Root:</span> <span class='i'><a href="ege.html#egeirw">ἐγείρω</a></span></li>
		</ul>
	</dd>
</dl>

<dl>
	<dt><a id="egeiron">ἔγειρον</a></dt>
	<dd>
		<ul>
			<li><span class='cat'>Parse:</span> <span class='parse'>Verb: Aor Act Imperative 2nd Sing</span></li>
			<li><span class='cat'>Meaning:</span> <span class='i'>to awaken, arouse</span></li>
			<li><span class='cat'>Root:</span> <span class='i'><a href="ege.html#egeirw">ἐγείρω</a></span></li>
		</ul>
	</dd>
</dl>

<dl>
	<dt><a id="egeironta">ἐγείροντα</a></dt>
	<dd>
		<ul><script src='js/part/part2.js'></script>
			<li><span class='cat'>Meaning:</span> <span class='i'>to awaken, arouse</span></li>
			<li><span class='cat'>Root:</span> <span class='i'><a href="ege.html#egeirw">ἐγείρω</a></span></li>
		</ul>
	</dd>
</dl>

<dl>
	<dt><a id="egeirontai">ἐγείρονται</a></dt>
	<dd>
		<ul>
			<li><span class='cat'>Parse:</span> <span class='parse'>Verb: Pres Mid/Pass Ind 3rd Plur</span></li>
			<li><span class='cat'>Meaning:</span> <span class='i'>to awaken, arouse</span></li>
			<li><span class='cat'>Root:</span> <span class='i'><a href="ege.html#egeirw">ἐγείρω</a></span></li>
		</ul>
	</dd>
</dl>

<dl>
	<dt><a id="egeirontes">ἐγείροντες</a></dt>
	<dd>
		<ul>
			<li><span class='cat'>Parse:</span> <span class='parse'>Part: Pres Act Nom Plur Masc</span></li>
			<li><span class='cat'>Meaning:</span> <span class='i'>to awaken, arouse</span></li>
			<li><span class='cat'>Root:</span> <span class='i'><a href="ege.html#egeirw">ἐγείρω</a></span></li>
		</ul>
	</dd>
</dl>

<dl>
	<dt><a id="egeironti">ἐγείροντι</a></dt>
	<dd>
		<ul>
			<li><span class='cat'>Parse:</span> <span class='parse'>Part: Pres Act Dat Sing Masc</span></li>
			<li><span class='cat'>Meaning:</span> <span class='i'>to awaken, arouse</span></li>
			<li><span class='cat'>Root:</span> <span class='i'><a href="ege.html#egeirw">ἐγείρω</a></span></li>
		</ul>
	</dd>
</dl>

<dl>
	<dt><a id="egeirou">ἐγείρου</a></dt>
	<dd>
		<ul>
			<li><span class='cat'>Parse:</span> <span class='parse'>Verb: Pres Mid/Pass Imperative 2nd Sing</span></li>
			<li><span class='cat'>Meaning:</span> <span class='i'>to awaken, arouse</span></li>
			<li><span class='cat'>Root:</span> <span class='i'><a href="ege.html#egeirw">ἐγείρω</a></span></li>
		</ul>
	</dd>
</dl>

<dl>
	<dt><a id="egeirousin">ἐγείρουσιν</a></dt>
	<dd>
		<ul>
			<li><span class='cat'>Parse:</span> <span class='parse'>Verb: Pres Act Ind 3rd Plur</span></li>
			<li><span class='cat'>Meaning:</span> <span class='i'>to awaken, arouse</span></li>
			<li><span class='cat'>Root:</span> <span class='i'><a href="ege.html#egeirw">ἐγείρω</a></span></li>
		</ul>
	</dd>
</dl>

<dl>
	<dt><a id="egeirw">ἐγείρω</a></dt>
	<dd>
		<ul><script src='js/verb/vpai1s.js'></script>
					<li><span class='cat'>Active Meaning:</span>
						<ul>
							<li><span class='i'>to awake, wake up, awaken, arouse, rouse</span></li>
							<li><span class='i'>to raise, help to rise</span></li>
							<li><span class='i'>to lift up</span> (something), <span class='i'>push aside</span> (something)</li>
							<li><span class='i'>to raise up, erect, restore</span> (building)</li>
							<li><span class='i'>to raise up, bring into being</span></li>
							<li><span class='i'>to rise</span> (in arms)</li>
							<li><span class='i'>to appear</span> (e.g., a prophet has risen)</li>
							<li><span class='i'>to stir, set in motion</span></li>
							<li><span class='i'>to bring into existence</span></li>
							<li><span class='i'>to give effect to</span></li>
						</ul>
					</li>
					<li><span class='cat'>Middle Meaning:</span>
						<ul>
							<li><span class='i'>to rise</span></li>
						</ul>
					</li>
			<script src='../cognate/e/egeirw.js'></script>
		</ul>
			<script>
				var text1="<a href='ege.html#egeirw'>ἐγείρω</a>";
				var text2="<a href='ege.html#egerw'>ἐγερῶ</a>";
				var text3="<a href='hg.html#hgeira'>ἤγειρα</a>";
				var text4="&nbsp;";
				var text5="<a href='egh.html#eghgermai'>ἐγήγερμαι</a>";
				var text6="<a href='hg.html#hgerqhn'>ἠγέρθην</a>";
			</script><script src='js/principle.js'></script>
		<ul>
			<li><span class='cat'>Forms:</span></li>
		</ul>
		<fieldset><legend>Present</legend>
			<ul>
					<li>ἔγειρε <span class='parse'>Verb: Pres Act Imperative 2nd Sing</span></li>
					<li>ἐγείρει <span class='parse'>Verb: Pres Act Ind 3rd Sing</span></li>
					<li>ἐγείρειν <span class='parse'>Verb: Pres Act Infin</span></li>
					<li>ἐγείρεσθαι <span class='parse'>Verb: Pres Mid/Pass Infin</span></li>
					<li>ἐγείρεσθε <span class='parse'>Verb: Pres Mid/Pass Imperative 2nd Plur</span></li>
					<li>ἐγείρεται <span class='parse'>Verb: Pres Mid/Pass Ind 3rd Sing</span></li>
					<li>ἐγείρετε <span class='parse'>Verb: Pres Act Imperative 2nd Plur</span></li>
					<li>ἐγείρηται <span class='parse'>Verb: Pres Mid/Pass Subj 3rd Sing</span></li>
					<li>ἐγείρομαι <span class='parse'>Verb: Pres Mid/Pass Ind 1st Sing</span></li>
					<li>ἐγειρόμενοι <span class='parse'>Part: Pres Mid/Pass Nom Plur Masc</span></li>
					<li>ἐγειρομένῳ <span class='parse'>Part: Pres Mid/Pass Dat Sing Masc</span></li>
					<li>ἐγείρονται <span class='parse'>Verb: Pres Mid/Pass Ind 3rd Plur</span></li>
					<li>ἐγείροντες <span class='parse'>Part: Pres Act Nom Plur Masc</span></li>
					<li>ἐγείροντι <span class='parse'>Part: Pres Act Dat Sing Masc</span></li>
					<li>ἐγείρου <span class='parse'>Verb: Pres Mid/Pass Imperative 2nd Sing</span></li>
					<li>ἐγείρουσι(ν) <span class='parse'>Verb: Pres Act Ind 3rd Plur</span></li>
					<li>ἐγείρων <span class='parse'>Part: Pres Act Nom Sing Masc</span></li>
					<li>ἐγείρητε <span class='parse'>Verb: Pres Act Subj 2nd Plur</span></li>
			</ul>
		</fieldset>
		<fieldset><legend>Imperfect</legend>
			<ul>
					<li>ἤγειρε(ν) <span class='parse'>Verb: Imperfect Act Ind 3rd Sing</span></li>
			</ul>
		</fieldset>
		<fieldset><legend>Future</legend>
			<ul>
					<li>ἐγερῶ <span class='parse'>Verb: Fut Act Ind 1st Sing</span></li>
					<li>ἐγερεῖς <span class='parse'>Verb: Fut Act Ind 2nd Sing</span></li>
					<li>ἐγερεῖ <span class='parse'>Verb: Fut Act Ind 3rd Sing</span></li>
					<li>ἐγεροῦσι <span class='parse'>Verb: Fut Act Ind 3rd Plur</span></li>
					<li>ἐγερθήσῃ <span class='parse'>Verb: Fut Pass Ind 2nd Sing</span></li>
					<li>ἐγερθήσεται <span class='parse'>Verb: Fut Pass Ind 3rd Sing</span></li>
					<li>ἐγερθήσονται <span class='parse'>Verb: Fut Pass Ind 3rd Plur</span></li>
			</ul>
		</fieldset>
		<fieldset><legend>Aorist</legend>
			<ul>
					<li>ἐγεῖραι <span class='parse'>Verb: Aor Mid Imperative 2nd Sing</span></li>
					<li>ἐγεῖραι <span class='parse'>Verb: Aor Act Infin</span></li>
					<li>ἐγείραντα <span class='parse'>Part: Aor Act Acc Sing Masc</span></li>
					<li>ἐγείραντες <span class='parse'>Part: Aor Act Nom Plur Masc</span></li>
					<li>ἐγείραντος <span class='parse'>Part: Aor Act Gen Sing Masc/Neut</span></li>
					<li>ἐγείρας <span class='parse'>Part: Aor Act Nom Sing Masc</span></li>
					<li>ἐγείρατε <span class='parse'>Verb: Aor Act Imperative 2nd Plur</span></li>
					<li>ἐγείρητε <span class='parse'>Verb: Aor Act Subj 2nd Plur</span></li>
					<li>ἔγειρον <span class='parse'>Verb: Aor Act Imperative 2nd Sing</span></li>
					<li>ἐγερθῶμεν <span class='parse'>Verb: Aor Pass Subj 1st Plur</span></li>
					<li>ἐγερθείς <span class='parse'>Part: Aor Pass Nom Sing Masc</span></li>
					<li>ἐγερθέντι <span class='parse'>Part: Aor Pass Dat Sing Masc</span></li>
					<li>ἐγερθῇ <span class='parse'>Verb: Aor Pass Subj 3rd Sing</span></li>
					<li>ἐγερθῆναι <span class='parse'>Verb: Aor Pass Infin</span></li>
					<li>ἐγέρθητε <span class='parse'>Verb: Aor Pass Subj 2nd Plur</span></li>
					<li>ἐγέρθητι <span class='parse'>Verb: Aor Pass Imperative 2nd Sing</span></li>
					<li>ἐγερθῶσι <span class='parse'>Verb: Aor Pass Subj 3rd Plur</span></li>
					<li>ἤγειρα <span class='parse'>Verb: 1Aor Act Ind 1st Sing</span></li>
					<li>ἤγειραν <span class='parse'>Verb: 1Aor Act Ind 3rd Plur</span></li>
					<li>ἠγέρθη <span class='parse'>Verb: Aor Pass Ind 3rd Sing</span></li>
					<li>ἠγέρθησαν <span class='parse'>Verb: Aor Pass Ind 3rd Plur</span></li>
					<li>ἤγειρε(ν) <span class='parse'>Verb: Aor Act Ind 3rd Sing</span></li>
			</ul>
		</fieldset>
		<fieldset><legend>Perfect</legend>
			<ul>
					<li>ἐγηγερμένον <span class='parse'>Part: Perf Mid/Pass Acc Sing Masc</span></li>
					<li>ἐγηγερμένον <span class='parse'>Part: Perf Mid/Pass Nom/Acc Sing Neut</span></li>
					<li>ἐγήγερται <span class='parse'>Verb: Perf Mid/Pass Ind 3rd Sing</span></li>
					<li>ἐγρήγορα <span class='parse'>Verb: Perf Act Ind 1st Sing</span></li>
			</ul>
		</fieldset>
	</dd>
</dl>

<dl>
	<dt><a id="egeirwn">ἐγείρων</a></dt>
	<dd>
		<ul>
			<li><span class='cat'>Parse:</span> <span class='parse'>Part: Pres Act Nom Sing Masc</span></li>
			<li><span class='cat'>Meaning:</span> <span class='i'>to awaken, arouse</span></li>
			<li><span class='cat'>Root:</span> <span class='i'><a href="ege.html#egeirw">ἐγείρω</a></span></li>
		</ul>
	</dd>
</dl>

<dl>
	<dt><a id="egelasa">ἐγέλασα</a></dt>
	<dd>
		<ul>
			<li><span class='cat'>Parse:</span> <span class='parse'>Verb: 1Aor Act Ind 1st Sing</span></li>
			<li><span class='cat'>Root:</span> <span class='i'><a href="gel.html#gelaw">γελάω</a></span></li>
		</ul>
	</dd>
</dl>

<dl>
	<dt><a id="egelasan">ἐγέλασαν</a></dt>
	<dd>
		<ul>
			<li><span class='cat'>Parse:</span> <span class='parse'>Verb: 1Aor Act Ind 3rd Plur</span></li>
			<li><span class='cat'>Root:</span> <span class='i'><a href="gel.html#gelaw">γελάω</a></span></li>
		</ul>
	</dd>
</dl>

<dl>
	<dt><a id="egelasas">ἐγέλασας</a></dt>
	<dd>
		<ul>
			<li><span class='cat'>Parse:</span> <span class='parse'>Verb: 1Aor Act Ind 2nd Sing</span></li>
			<li><span class='cat'>Root:</span> <span class='i'><a href="gel.html#gelaw">γελάω</a></span></li>
		</ul>
	</dd>
</dl>

<dl>
	<dt><a id="egelase">ἐγέλασε</a>, <a id="egelasen">ἐγέλασεν</a></dt>
	<dd>
		<ul>
			<li><span class='cat'>Parse:</span> <span class='parse'>Verb: 1Aor Act Ind 3rd Sing</span></li>
			<li><span class='cat'>Root:</span> <span class='i'><a href="gel.html#gelaw">γελάω</a></span></li>
		</ul>
	</dd>
</dl>

<dl>
	<dt><a id="egeme">ἔγεμε</a>, <a id="egemen">ἔγεμεν</a></dt>
	<dd>
		<ul>
			<li><span class='cat'>Parse:</span> <span class='parse'>Verb: Imperfect Act Ind 3rd Sing</span></li>
			<li><span class='cat'>Root:</span> <span class='i'><a href="gem.html#gemw">γέμω</a></span></li>
		</ul>
	</dd>
</dl>

<dl>
	<dt><a id="egemisan">ἐγέμισαν</a></dt>
	<dd>
		<ul>
			<li><span class='cat'>Parse:</span> <span class='parse'>Verb: 1Aor Act Ind 3rd Plur</span></li>
			<li><span class='cat'>Root:</span> <span class='i'><a href="gem.html#gemizw">γεμίζω</a></span></li>
		</ul>
	</dd>
</dl>

<dl>
	<dt><a id="egemise">ἐγέμισε</a>, <a id="egemisen">ἐγέμισεν</a></dt>
	<dd>
		<ul>
			<li><span class='cat'>Parse:</span> <span class='parse'>Verb: Aor Act Ind 3rd Sing</span></li>
			<li><span class='cat'>Root:</span> <span class='i'><a href="gem.html#gemizw">γεμίζω</a></span></li>
		</ul>
	</dd>
</dl>

<dl>
	<dt><a id="egemisqh">ἐγεμίσθη</a></dt>
	<dd>
		<ul>
			<li><span class='cat'>Parse:</span> <span class='parse'>Verb: Aor Pass Ind 3rd Sing</span></li>
			<li><span class='cat'>Root:</span> <span class='i'><a href="gem.html#gemizw">γεμίζω</a></span></li>
		</ul>
	</dd>
</dl>

<dl>
	<dt><a id="egemon">ἔγεμον</a></dt>
	<dd>
		<ul>
			<li><span class='cat'>Parse:</span>
				<ul>
					<li class='parse'>Verb: Imperfect Act Ind 1st Sing</li>
					<li class='parse'>Verb: Imperfect Act Ind 3rd Plur</li>
				</ul>
			</li>
			<li><span class='cat'>Root:</span> <span class='i'><a href="gem.html#gemw">γέμω</a></span></li>
		</ul>
	</dd>
</dl>

<dl>
	<dt><a id="egenealoghqh">ἐγενεαλογήθη</a></dt>
	<dd>
		<ul>
			<li><span class='cat'>Parse:</span> <span class='parse'>Verb: Aor Pass Ind 3rd Sing</span></li>
			<li><span class='cat'>Root:</span> <span class='i'><a href="gen.html#genealogew">γενεαλογέω</a></span></li>
		</ul>
	</dd>
</dl>

<dl>
	<dt><a id="egenesqe">ἐγένεσθε</a></dt>
	<dd>
		<ul>
			<li><span class='cat'>Parse:</span> <span class='parse'>Verb: 2Aor Mid Ind 2nd Plur</span></li>
			<li><span class='cat'>Root:</span> <span class='i'><a href="gi.html#ginomai">γίνομαι</a></span></li>
		</ul>
	</dd>
</dl>

<dl>
	<dt><a id="egeneto">ἐγένετο</a></dt>
	<dd>
		<ul>
			<li><span class='cat'>Parse:</span> <span class='parse'>Verb: 2Aor Mid Ind 3rd Sing</span></li>
			<li><span class='cat'>Root:</span> <span class='i'><a href="gi.html#ginomai">γίνομαι</a></span></li>
		</ul>
	</dd>
</dl>

<dl>
	<dt><a id="egenhqh">ἐγενήθη</a></dt>
	<dd>
		<ul>
			<li><span class='cat'>Parse:</span> <span class='parse'>Verb: Aor Pass Ind 3rd Sing</span></li>
			<li><span class='cat'>Root:</span> <span class='i'><a href="gi.html#ginomai">γίνομαι</a></span></li>
		</ul>
	</dd>
</dl>

<dl>
	<dt><a id="egenhqhmen">ἐγενήθημεν</a></dt>
	<dd>
		<ul>
			<li><span class='cat'>Parse:</span> <span class='parse'>Verb: Aor Pass Ind 1st Plur</span></li>
			<li><span class='cat'>Root:</span> <span class='i'><a href="gi.html#ginomai">γίνομαι</a></span></li>
		</ul>
	</dd>
</dl>

<dl>
	<dt><a id="egenhqhn">ἐγενήθην</a></dt>
	<dd>
		<ul>
			<li><span class='cat'>Parse:</span> <span class='parse'>Verb: Aor Pass Ind 1st Sing</span></li>
			<li><span class='cat'>Root:</span> <span class='i'><a href="gi.html#ginomai">γίνομαι</a></span></li>
		</ul>
	</dd>
</dl>

<dl>
	<dt><a id="egenhqhs">ἐγενήθης</a></dt>
	<dd>
		<ul>
			<li><span class='cat'>Parse:</span> <span class='parse'>Verb: Aor Pass Ind 2nd Sing</span></li>
			<li><span class='cat'>Root:</span> <span class='i'><a href="gi.html#ginomai">γίνομαι</a></span></li>
		</ul>
	</dd>
</dl>

<dl>
	<dt><a id="egenhqhsan">ἐγενήθησαν</a></dt>
	<dd>
		<ul>
			<li><span class='cat'>Parse:</span> <span class='parse'>Verb: Aor Pass Ind 3rd Plur</span></li>
			<li><span class='cat'>Root:</span> <span class='i'><a href="gi.html#ginomai">γίνομαι</a></span></li>
		</ul>
	</dd>
</dl>

<dl>
	<dt><a id="egenhqhte">ἐγενήθητε</a></dt>
	<dd>
		<ul>
			<li><span class='cat'>Parse:</span> <span class='parse'>Verb: Aor Pass Ind 2nd Plur</span></li>
			<li><span class='cat'>Root:</span> <span class='i'><a href="gi.html#ginomai">γίνομαι</a></span></li>
		</ul>
	</dd>
</dl>

<dl>
	<dt><a id="egennhqh">ἐγεννήθη</a></dt>
	<dd>
		<ul>
			<li><span class='cat'>Parse:</span> <span class='parse'>Verb: Aor Pass Ind 3rd Sing</span></li>
			<li><span class='cat'>Root:</span> <span class='i'><a href="gen.html#gennaw">γεννάω</a></span></li>
		</ul>
	</dd>
</dl>

<dl>
	<dt><a id="egennhqhmen">ἐγεννήθημεν</a></dt>
	<dd>
		<ul>
			<li><span class='cat'>Parse:</span> <span class='parse'>Verb: Aor Pass Ind 1st Plur</span></li>
			<li><span class='cat'>Root:</span> <span class='i'><a href="gen.html#gennaw">γεννάω</a></span></li>
		</ul>
	</dd>
</dl>

<dl>
	<dt><a id="egennhqhn">ἐγεννήθην</a></dt>
	<dd>
		<ul>
			<li><span class='cat'>Parse:</span> <span class='parse'>Verb: Aor Pass Ind 1st Sing</span></li>
			<li><span class='cat'>Root:</span> <span class='i'><a href="gen.html#gennaw">γεννάω</a></span></li>
		</ul>
	</dd>
</dl>

<dl>
	<dt><a id="egennhqhs">ἐγεννήθης</a></dt>
	<dd>
		<ul>
			<li><span class='cat'>Parse:</span> <span class='parse'>Verb: Aor Pass Ind 2nd Sing</span></li>
			<li><span class='cat'>Root:</span> <span class='i'><a href="gen.html#gennaw">γεννάω</a></span></li>
		</ul>
	</dd>
</dl>

<dl>
	<dt><a id="egennhqhsan">ἐγεννήθησαν</a></dt>
	<dd>
		<ul>
			<li><span class='cat'>Parse:</span> <span class='parse'>Verb: Aor Pass Ind 3rd Plur</span></li>
			<li><span class='cat'>Root:</span> <span class='i'><a href="gen.html#gennaw">γεννάω</a></span></li>
		</ul>
	</dd>
</dl>

<dl>
	<dt><a id="egennhsa">ἐγέννησα</a></dt>
	<dd>
		<ul>
			<li><span class='cat'>Parse:</span> <span class='parse'>Verb: 1Aor Act Ind 1st Sing</span></li>
			<li><span class='cat'>Root:</span> <span class='i'><a href="gen.html#gennaw">γεννάω</a></span></li>
		</ul>
	</dd>
</dl>

<dl>
	<dt><a id="egennhsamen">ἐγεννήσαμεν</a></dt>
	<dd>
		<ul>
			<li><span class='cat'>Parse:</span> <span class='parse'>Verb: Aor Act Ind 1st Plur</span></li>
			<li><span class='cat'>Root:</span> <span class='i'><a href="gen.html#gennaw">γεννάω</a></span></li>
		</ul>
	</dd>
</dl>

<dl>
	<dt><a id="egennhsan">ἐγέννησαν</a></dt>
	<dd>
		<ul>
			<li><span class='cat'>Parse:</span> <span class='parse'>Verb: 1Aor Act Ind 3rd Plur</span></li>
			<li><span class='cat'>Root:</span> <span class='i'><a href="gen.html#gennaw">γεννάω</a></span></li>
		</ul>
	</dd>
</dl>

<dl>
	<dt><a id="egennhsas">ἐγέννησας</a></dt>
	<dd>
		<ul>
			<li><span class='cat'>Parse:</span> <span class='parse'>Verb: Aor Act Ind 2nd Sing</span></li>
			<li><span class='cat'>Root:</span> <span class='i'><a href="gen.html#gennaw">γεννάω</a></span></li>
		</ul>
	</dd>
</dl>

<dl>
	<dt><a id="egennhse">ἐγέννησε</a>, <a id="egennhsen">ἐγέννησεν</a></dt>
	<dd>
		<ul>
			<li><span class='cat'>Parse:</span> <span class='parse'>Verb: Aor Act Ind 3rd Sing</span></li>
			<li><span class='cat'>Root:</span> <span class='i'><a href="gen.html#gennaw">γεννάω</a></span></li>
		</ul>
	</dd>
</dl>

<dl>
	<dt><a id="egennwsan">ἐγεννῶσαν</a></dt>
	<dd>
		<ul>
			<li><span class='cat'>Parse:</span> <span class='parse'>Verb: 1Aor Act Ind 3rd Plur</span></li>
			<li><span class='cat'>Root:</span> <span class='i'><a href="gen.html#gennaw">γεννάω</a></span></li>
		</ul>
	</dd>
</dl>

<dl>
	<dt><a id="egenomeqa">ἐγενόμεθα</a></dt>
	<dd>
		<ul>
			<li><span class='cat'>Parse:</span> <span class='parse'>Verb: Aor Mid Ind 1st Plur</span></li>
			<li><span class='cat'>Root:</span> <span class='i'><a href="gi.html#ginomai">γίνομαι</a></span></li>
		</ul>
	</dd>
</dl>

<dl>
	<dt><a id="egenomhn">ἐγενόμην</a></dt>
	<dd>
		<ul>
			<li><span class='cat'>Parse:</span> <span class='parse'>Verb: 2Aor Mid Ind 1st Sing</span></li>
			<li><span class='cat'>Root:</span> <span class='i'><a href="gi.html#ginomai">γίνομαι</a></span></li>
		</ul>
	</dd>
</dl>

<dl>
	<dt><a id="egenonto">ἐγένοντο</a></dt>
	<dd>
		<ul>
			<li><span class='cat'>Parse:</span> <span class='parse'>Verb: 2Aor Mid Ind 3rd Plur</span></li>
			<li><span class='cat'>Root:</span> <span class='i'><a href="gi.html#ginomai">γίνομαι</a></span></li>
		</ul>
	</dd>
</dl>

<dl>
	<dt><a id="egenou">ἐγένου</a></dt>
	<dd>
		<ul>
			<li><span class='cat'>Parse:</span> <span class='parse'>Verb: 2Aor Mid Ind 2nd Sing</span></li>
			<li><span class='cat'>Root:</span> <span class='i'><a href="gi.html#ginomai">γίνομαι</a></span></li>
		</ul>
	</dd>
</dl>

<dl>
	<dt><a id="egerei">ἐγερεῖ</a></dt>
	<dd>
		<ul>
			<li><span class='cat'>Parse:</span> <span class='parse'>Verb: Fut Act Ind 3rd Sing</span></li>
			<li><span class='cat'>Meaning:</span> <span class='i'>to awaken, arouse</span></li>
			<li><span class='cat'>Root:</span> <span class='i'><a href="ege.html#egeirw">ἐγείρω</a></span></li>
		</ul>
	</dd>
</dl>

<dl>
	<dt><a id="egereis">ἐγερεῖς</a></dt>
	<dd>
		<ul>
			<li><span class='cat'>Parse:</span> <span class='parse'>Verb: Fut Act Ind 2nd Sing</span></li>
			<li><span class='cat'>Meaning:</span> <span class='i'>to awaken, arouse</span></li>
			<li><span class='cat'>Root:</span> <span class='i'><a href="ege.html#egeirw">ἐγείρω</a></span></li>
		</ul>
	</dd>
</dl>

<dl>
	<dt><a id="egerqeis">ἐγερθείς</a></dt>
	<dd>
		<ul>
			<li><span class='cat'>Parse:</span> <span class='parse'>Part: Aor Pass Nom Sing Masc</span></li>
			<li><span class='cat'>Meaning:</span> <span class='i'>to awaken, arouse</span></li>
			<li><span class='cat'>Root:</span> <span class='i'><a href="ege.html#egeirw">ἐγείρω</a></span></li>
		</ul>
	</dd>
</dl>

<dl>
	<dt><a id="egerqenti">ἐγερθέντι</a></dt>
	<dd>
		<ul>
			<li><span class='cat'>Parse:</span> <span class='parse'>Part: Aor Pass Dat Sing Masc</span></li>
			<li><span class='cat'>Meaning:</span> <span class='i'>to awaken, arouse</span></li>
			<li><span class='cat'>Root:</span> <span class='i'><a href="ege.html#egeirw">ἐγείρω</a></span></li>
		</ul>
	</dd>
</dl>

<dl>
	<dt><a id="egerqh">ἐγερθῇ</a></dt>
	<dd>
		<ul>
			<li><span class='cat'>Parse:</span> <span class='parse'>Verb: Aor Pass Subj 3rd Sing</span></li>
			<li><span class='cat'>Meaning:</span> <span class='i'>to awaken, arouse</span></li>
			<li><span class='cat'>Root:</span> <span class='i'><a href="ege.html#egeirw">ἐγείρω</a></span></li>
		</ul>
	</dd>
</dl>

<dl>
	<dt><a id="egerqhnai">ἐγερθῆναι</a></dt>
	<dd>
		<ul>
			<li><span class='cat'>Parse:</span> <span class='parse'>Verb: Aor Pass Infin</span></li>
			<li><span class='cat'>Meaning:</span> <span class='i'>to awaken, arouse</span></li>
			<li><span class='cat'>Root:</span> <span class='i'><a href="ege.html#egeirw">ἐγείρω</a></span></li>
		</ul>
	</dd>
</dl>

<dl>
	<dt><a id="egerqhsetai">ἐγερθήσεται</a></dt>
	<dd>
		<ul>
			<li><span class='cat'>Parse:</span> <span class='parse'>Verb: Fut Pass Ind 3rd Sing</span></li>
			<li><span class='cat'>Meaning:</span> <span class='i'>to awaken, arouse</span></li>
			<li><span class='cat'>Root:</span> <span class='i'><a href="ege.html#egeirw">ἐγείρω</a></span></li>
		</ul>
	</dd>
</dl>

<dl>
	<dt><a id="egerqhsh">ἐγερθήσῃ</a></dt>
	<dd>
		<ul>
			<li><span class='cat'>Parse:</span> <span class='parse'>Verb: Fut Pass Ind 2nd Sing</span></li>
			<li><span class='cat'>Meaning:</span> <span class='i'>to awaken, arouse</span></li>
			<li><span class='cat'>Root:</span> <span class='i'><a href="ege.html#egeirw">ἐγείρω</a></span></li>
		</ul>
	</dd>
</dl>

<dl>
	<dt><a id="egerqhsontai">ἐγερθήσονται</a></dt>
	<dd>
		<ul>
			<li><span class='cat'>Parse:</span> <span class='parse'>Verb: Fut Pass Ind 3rd Plur</span></li>
			<li><span class='cat'>Meaning:</span> <span class='i'>to awaken, arouse</span></li>
			<li><span class='cat'>Root:</span> <span class='i'><a href="ege.html#egeirw">ἐγείρω</a></span></li>
		</ul>
	</dd>
</dl>

<dl>
	<dt><a id="egerqhte">ἐγέρθητε</a></dt>
	<dd>
		<ul>
			<li><span class='cat'>Parse:</span> <span class='parse'>Verb: Aor Pass Subj 2nd Plur</span></li>
			<li><span class='cat'>Meaning:</span> <span class='i'>to awaken, arouse</span></li>
			<li><span class='cat'>Root:</span> <span class='i'><a href="ege.html#egeirw">ἐγείρω</a></span></li>
		</ul>
	</dd>
</dl>

<dl>
	<dt><a id="egerqhti">ἐγέρθητι</a></dt>
	<dd>
		<ul>
			<li><span class='cat'>Parse:</span> <span class='parse'>Verb: Aor Pass Imperative 2nd Sing</span></li>
			<li><span class='cat'>Meaning:</span> <span class='i'>to awaken, arouse</span></li>
			<li><span class='cat'>Root:</span> <span class='i'><a href="ege.html#egeirw">ἐγείρω</a></span></li>
		</ul>
	</dd>
</dl>

<dl>
	<dt><a id="egerqwmen">ἐγερθῶμεν</a></dt>
	<dd>
		<ul>
			<li><span class='cat'>Parse:</span> <span class='parse'>Verb: Aor Pass Subj 1st Plur</span></li>
			<li><span class='cat'>Meaning:</span> <span class='i'>to awaken, arouse</span></li>
			<li><span class='cat'>Root:</span> <span class='i'><a href="ege.html#egeirw">ἐγείρω</a></span></li>
		</ul>
	</dd>
</dl>

<dl>
	<dt><a id="egerqwsi">ἐγερθῶσι</a></dt>
	<dd>
		<ul>
			<li><span class='cat'>Parse:</span> <span class='parse'>Verb: Aor Pass Subj 3rd Plur</span></li>
			<li><span class='cat'>Meaning:</span> <span class='i'>to awaken, arouse</span></li>
			<li><span class='cat'>Root:</span> <span class='i'><a href="ege.html#egeirw">ἐγείρω</a></span></li>
		</ul>
	</dd>
</dl>

<dl>
	<dt><a id="egerousi">ἐγεροῦσι</a></dt>
	<dd>
		<ul>
			<li><span class='cat'>Parse:</span> <span class='parse'>Verb: Fut Act Ind 3rd Plur</span></li>
			<li><span class='cat'>Meaning:</span> <span class='i'>to awaken, arouse</span></li>
			<li><span class='cat'>Root:</span> <span class='i'><a href="ege.html#egeirw">ἐγείρω</a></span></li>
		</ul>
	</dd>
</dl>

<dl>
	<dt><a id="egersei">ἐγέρσει</a></dt>
	<dd>
		<ul>
			<li><span class='cat'>Parse:</span> <span class='parse'>Noun: Dat Sing Fem</span></li>
			<li><span class='cat'>Root:</span> <span class='i'><a href="ege.html#egersis">ἔγερσις</a></span></li>
		</ul>
	</dd>
</dl>

<dl>
	<dt><a id="egersin">ἔγερσιν</a></dt>
	<dd>
		<ul>
			<li><span class='cat'>Parse:</span> <span class='parse'>Noun: Acc Sing Fem</span></li>
			<li><span class='cat'>Root:</span> <span class='i'><a href="ege.html#egersis">ἔγερσις</a></span></li>
		</ul>
	</dd>
</dl>

<dl>
	<dt><a id="egersis">ἔγερσις</a></dt><!-- js -->
	<dd>
		<ul>
			<li><span class='cat'>Parse:</span> <span class='parse'>Noun: Nom Sing Fem</span></li>
			<li><span class='cat'>Meaning:</span>
				<ul>
					<li><span class='i'>act of arising</span></li>
					<li><span class='i'>awaking, raising, resurrection</span></li>
					<li><span class='i'>completion of building</span></li>
				</ul>
			</li>
			<script src='../cognate/e/egersis.js'></script>
		</ul>
		<script>
		var text1='ἔγερ'
		var text2='ἐγέρ'
		</script><script src='js/Fnoun/noun-F-sis.js'></script>
	</dd>
</dl>

<dl>
	<dt><a id="egerw">ἐγερῶ</a></dt>
	<dd>
		<ul>
			<li><span class='cat'>Parse:</span> <span class='parse'>Verb: Fut Act Ind 1st Sing</span></li>
			<li><span class='cat'>Meaning:</span> <span class='i'>to awaken, arouse</span></li>
			<li><span class='cat'>Root:</span> <span class='i'><a href="ege.html#egeirw">ἐγείρω</a></span></li>
		</ul>
	</dd>
</dl>

<dl>
	<dt><a id="egeusamhn">ἐγευσάμην</a></dt>
	<dd>
		<ul>
			<li><span class='cat'>Parse:</span> <span class='parse'>Verb: Aor Mid Ind 1st Sing</span></li>
			<li><span class='cat'>Root:</span> <span class='i'><a href="geu.html#geuw">γεύω</a></span></li>
		</ul>
	</dd>
</dl>

<dl>
	<dt><a id="egeusasqe">ἐγεύσασθε</a></dt>
	<dd>
		<ul>
			<li><span class='cat'>Parse:</span> <span class='parse'>Verb: Aor Mid Ind 2nd Plur</span></li>
			<li><span class='cat'>Root:</span> <span class='i'><a href="geu.html#geuw">γεύω</a></span></li>
		</ul>
	</dd>
</dl>

<dl>
	<dt><a id="egeusato">ἐγεύσατο</a></dt>
	<dd>
		<ul>
			<li><span class='cat'>Parse:</span> <span class='parse'>Verb: Aor Mid Ind 3rd Sing</span></li>
			<li><span class='cat'>Root:</span> <span class='i'><a href="geu.html#geuw">γεύω</a></span></li>
		</ul>
	</dd>
</dl>
		</div>
	<footer id='foot'>
<nav id='endmenu'><script src='js/menu/e-menu.js'></script></nav>
		<h2><a href="egg.html" title="previous list"><img src='image/prev.png' alt='prev'></a>
<a href="#top"><img src='image/top.png' alt='top'></a>
<a href="egh.html" title="next list"><img src='image/next.png' alt='next'></a> </h2>
<script src='js/copyright.js'></script>
	</footer>
</body>
</html>